【裁判字號】    94,上訴,4010
【裁判日期】    950117
【裁判案由】    毒品危害防制條例
【裁判全文】
臺灣高等法院刑事判決                94年度上訴字第4010號
上  訴  人  臺灣桃園地方法院檢察署檢察官
被      告  甲○○
上列上訴人因被告違反毒品危害防制條例案件，不服臺灣桃園地
方法院94年度訴字第1280號，中華民國94年10月19日第一審判決
（起訴案號：臺灣桃園地方法院檢察署94年度毒偵字第3156號）
提起上訴並移送併辦（併辦案號：同署94年度毒偵字第5824號）
，本院判決如下：
    主  文
原判決撤銷。
甲○○連續施用第一級毒品，處有期徒刑玖月。
    事  實
一、甲○○前因肅清煙毒條例、麻醉藥品管理條例案件，經臺灣
    桃園地方法院於民國86年6月6日，以86年度訴緝字第15號判
    處有期徒刑3年4月、6月，應執行有期徒刑3年8月，提起上
    訴後，經本院於87年1月5日，以86年度上訴字第6186號駁回
    上訴確定；復於91年間因施用毒品案件，經台灣板橋地方法
    院於91年11月29日，以91年度毒聲字第3931號裁定觀察、勒
    戒，經觀察、勒戒後，認有繼續施用毒品之傾向，經該院以
    92年度毒聲字第2810號裁定強制戒治；復經該院於93年2月
    6日，以93年度毒聲字第198號裁定停止戒治，於93年8月29
    日強制戒治期滿執行完畢，並經臺灣板橋地方法院檢察署檢
    察官於94年4月26日，以94年度戒毒偵字第123號不起訴處分
    確定；上開有期徒刑，經送監執行，執行中經假釋，現仍在
    假釋期間。
二、甲○○猶不知悔改，明知毒品海洛因屬毒品危害防制條例規
    定禁止持有、施用之第一級毒品，竟於強制戒治執行完畢後
    5年內，復基於施用第一級毒品海洛因之概括犯意，分別於
    (1)94年4月20日8時至9時間某時許、同年5月17日12時許，均
    在桃園縣桃園市○○街五十號某友人住處內，先後施用第一
    級毒品海洛因各一次，計二次。嗣甲○○因上開有期徒刑假
    釋中付保護管束，先後於94年4月20日及同年5月18日，依臺
    灣桃園地方法院檢察署觀護人之通知到該署採驗尿液而查獲
    。及(2)於94年4月25日11時53分許為警採尿回溯24小時內之
    某時，在不詳處所施用第一級毒品海洛因一次。因被告為列
    管之毒品人口，經警通知於94年4月25至桃園縣政府警察局
    中壢分局採驗尿液送驗而查獲。
三、案經臺灣桃園地方法院檢察署觀護人報請臺灣桃園地方法院
    檢察署檢察官偵查起訴及移送併辦。
    理  由
一、被告甲○○經合法傳喚無正當理由未到庭辯解，然查：被告
    三次所採集之尿液，經送台灣尖端先進生技醫藥股份有限公
    司鑑驗結果，均呈海洛因之代謝物即嗎啡陽性反應，此有台
    灣尖端先進生技醫藥股份有限公司濫用藥物檢驗報告、臺灣
    桃園地方法院檢察署施用毒品犯受保護管束人採尿報到編號
    表、列管毒品人口尿液檢體採集送驗紀錄表等件在卷可稽，
    而被告對前於94年4月20日、5月17日分別有施用第一級毒品
    海洛因等情，亦於原審審理時供承不諱。又服用海洛因後，
    24小時內約有服用量百分之80排泄於尿液中，其於尿液中可
    檢出之最長時限，受施用劑量、施用方式、個人體質及其代
    謝情況等因素影響，一般可檢出之最長時限，為服用後2至4
    天，有行政院衛生署管制藥品管理局91年10月21日管檢字第
    11002號函敘甚明。足認於事實欄(2)採尿時點回溯24小時內
    ，亦有施用第一級毒品海洛因一次之行為，綜上，被告上開
    三次施用毒品犯行，可以認定。
二、查被告前於91年間因施用毒品案件，經台灣板橋地方法院於
    91年11月29日，以91年度毒聲字第3931號裁定觀察、勒戒，
    經觀察、勒戒後，認有繼續施用毒品之傾向，經該院以92
    年度毒聲字第2810號裁定強制戒治；復經該院於93年2月6日
    ，以93年度毒聲字第198號裁定停止戒治，於93年8月29日強
    制戒治期滿執行完畢，並經臺灣板橋地方法院檢察署檢察官
    於94年4月26日，以94年度戒毒偵字第123號不起訴處分確定
    ，有臺灣桃園地方法院檢察署刑案資料查註紀錄表、本院被
    告前案紀錄表各1份在卷可參，被告於強制戒治執行完畢經
    釋放後，5年內再犯本件施用第一級毒品海洛因罪，核被告
    所為，係犯毒品危害防制條例第10條第1項之施用第一級毒
    品罪。被告施用海洛因前之持有海洛因之低度行為，為高度
    之施用行為所吸收，不另論罪。被告先後3次施用第一級毒
    品犯行間，時間緊接，手法相同，又係犯構成要件相同之罪
    名，顯係基於概括犯意反覆為之，為連續犯，應以一罪論，
    並依法加重其刑。又被告於94年4月25日11時53分許為警採
    尿回溯24小時內之某時施用第一級毒品海洛因一次之犯行，
    雖未據檢察官起訴，惟此部分與本案起訴論罪科刑部分係屬
    連續犯之裁判上一罪關係，為起訴效力所及，依審判不可分
    原則，本院自得併予審理。
三、原審予以被告論罪科刑，固非無見，惟查，原判決就上開併
    案審理部分，未及併予審理，即有未合。公訴人據上理由提
    起上訴，為有理由，應由本院將原判決撤銷改判。爰審酌毒
    品對於人體會產生成癮性，係足以危害個人健康及社會安全
    之管制藥物，被告經過執行觀察、勒戒、強制戒治，猶不知
    戒除濫行施用毒品惡習，再犯本件施用毒品罪，深陷毒坑無
    法自拔，惟念及施用毒品所生自我戕害結果及犯罪後坦承犯
    行之態度等一切情狀，量處如主文第2項所示之刑，以示懲
    儆。
四、被告經合法傳喚，無正當理由不到庭，爰不待其陳述，逕行
    判決。
五、據上論斷，依刑事訴訟法第371條、第369條第1項前段、第
    364 條、第299條第1項前段，毒品危害防制條例第10條第1
    項，刑法第11條前段、第56條，判決如主文。
本案經檢察官謝英民到庭執行職務。
中    華    民    國    95    年    1    月    17   日
                  刑事第二庭審判長法  官  蔡國在
                                  法  官  王詠寰
                                  法  官  江振義
以上正本證明與原本無異。
如不服本判決，應於收受送達後十日內向本院提出上訴書狀，其
未敘述上訴之理由者並得於提起上訴後十日內向本院補提理由書
（均須按他造當事人之人數附繕本）。
                                  書記官  劉文美
中    華    民    國    95    年    1    月    17   日
附錄：本案論罪科刑法條全文
毒品危害防制條例第十條
施用第一級毒品者，處六月以上五年以下有期徒刑。
施用第二級毒品者，處三年以下有期徒刑。


司法院資訊處製作；財團法人民間司法改革基金會備份。
